【裁判字號】    95,易,396
【裁判日期】    951123
【裁判案由】    毒品危害防制條例
【裁判全文】
臺灣基隆地方法院刑事判決               95年度易字第396號
公  訴  人  臺灣基隆地方法院檢察署檢察官
被      告  甲○○
上列被告因違反毒品危害防制條例案件，經檢察官提起公訴（95
年度毒偵字第1163、1327號），本院判決如下：
    主  文
本件公訴不受理。
    理  由
一、公訴意旨略以：甲○○前於民國88年間先後2 次施用第二級
    毒品安非他命案件，經裁定送觀察、勒戒後，均認無繼續施
    用毒品之傾向，由臺灣基隆地方法院檢察署檢察官各於88年
    8 月31日、88年11月29日，以88年度毒偵字第198 號、88年
    度毒偵字第885 號為不起訴處分確定。復於88年間，因施用
    第二級毒品安非他命案件，由本院裁定送強制治（已於90年
    8 月4日戒治期滿），並由本院於89年1月28日，以89年度基
    簡字第76號判決判處有期徒刑6 月確定。再於89年間，因施
    用第二級毒品安非他命案件，由本法院於89年8月8日，以89
    年度易字第370號判決判處有期徒刑7月確定。又於90年間，
    因施用第二級毒品安非他命案件，由本院於90年4 月16日，
    以90年度易字第169號判決判處有期徒刑8月確定。另於93年
    間，因施用第二級毒品安非他命案件，由本院於93年5月7日
    ，以93年度易字第103 號判決判處有期徒刑10月確定，合併
    搶奪罪，並定應執行刑為有期徒1年7月確定，已於95年3 月
    26日縮刑期滿執行完畢。詎甲○○仍不知戒絕毒癮，復基於
    施用第二級毒品之概括犯意，自95年4月底某日起，至同年6
    月23日凌晨0時7分許往前回溯96小時內止，在基隆市○○區
    ○○街303 巷21弄23號住處、基隆市仁愛區○○○路53巷12
    號3 樓居處或不詳處所，以將安非他命放入吸食器內用火燒
    烤以嘴或鼻吸其煙霧方式，連續非法施用第二級毒品安非他
    命多次。嗣於95年5 月26日15時20分許，在基隆市○○區○
    ○路11號前，因形跡可疑，為警趨前執行盤檢時，帶回警局
    採尿送驗，結果呈毒品安非他命陽性反應。甲○○再於同年
    6 月22日22時50分許，在基隆市○○區○○路70號前，因行
    跡可疑，為警趨前執行盤查時，甲○○主動交付手提袋內其
    所持有之第二級毒品安非他命1小包（含袋重0.5公克）及吸
    食器1 組，並當場逮捕甲○○並帶回警局採尿送驗，結果呈
    毒品安非他命陽性反應，因認被告涉犯毒品危害防制條例第
    10條第第2項罪嫌。
二、按同一案件繫屬於有管轄權之數法院者，由繫屬在先之法院
    判決之。案件有依第8 條之規定不得為審判者，應諭知不受
    理之判決，並得不經言詞辯論為之，刑事訴訟法第8 條前段
    、第303條第7款、第307 條分別定有明文。此項訴訟法上所
    謂一事不再理之原則，關於實質上一罪或裁判上一罪，均有
    其適用，最高法院60年台非字第77號判例可資參照。又所稱
    同一案件包括事實上及法律上同一案件，係指所訴彼此兩案
    為同一被告，其被訴之犯罪事實亦屬同一者而言，至案件是
    否同一，應從被告與犯罪事實二方面觀察，實質上或裁判上
    一罪，其基本事實或有差異，惟在實體法上作成一罪，刑罰
    權僅為單一，其在法律上之事實關係既屬單一，具有不可分
    性，則檢察官雖僅就其犯罪事實一部起訴，效力仍及於全部
    ，亦不失為同一案件，故就連續犯之犯罪事實一部提起公訴
    ，依審判不可分原則，其效力及於全部，其他部分自不得再
    行提起公訴。
三、查被告因涉嫌於95年5月1日為警採尿前回溯96小時內之某時
    ，不某不詳地點施用第二級毒品安非他命之事實，前經臺灣
    桃園地方法院檢察署檢察官以95年度毒偵字第2545號提起公
    訴，經臺灣桃園地方法院於95年6月29日以桃簡字第1439 號
    判決判處有期徒刑4月，如易科罰金以銀元3百元折算1 日，
    嗣經被告上訴後，於95年8月15 日繫屬於臺灣桃園地方法院
    ，分案之案號係95年度簡上字第404 號乙節，有臺灣高等法
    院被告前案紀錄表、臺灣桃園地方法院檢察署檢察官95年度
    毒偵字第2545號聲請簡易判決處刑書、臺灣桃園地方法院95
    年桃簡字第1439號判決書附卷可稽，而本件檢察官起訴被告
    自95年4 月某日起至同年6月23日凌晨零時5分許往前回溯96
    小時內止施用第二級毒品安非他命之犯罪事實，查與臺灣桃
    園地方院檢察署檢察官95年度毒偵字第2545號聲請簡易判決
    處刑書所載之犯罪事實，有修正前刑法第56條之裁判上一罪
    關係，屬法律上同一案件；而本案係被告上訴臺灣桃園地方
    法院後之95年9月14日始繫屬本院，此亦有本院收狀戳印1枚
    可憑，則本案檢察官就此裁判上一罪之法律上同一案件，向
    本院重行起訴，依照上開說明，本件爰不經言詞辯論，逕為
    諭知不受理之判決。
據上論斷，應依刑事訴訟法第8條、第303條第7款、第307條，判
決如主文。
中    華    民    國    95    年    11    月    23    日
                  刑事第四庭審判長法    官  鄭景文
                                  法    官  王美婷
                                  法    官  林淑鳳
以上正本證明與原本無異。
對於本件判決如有不服，應於收受送達後10日內，向本院提出上
訴書狀，上訴於臺灣高等法院，並按他造當事人之人數附具繕本
。
中    華    民    國    95    年    11    月    23    日
                                  書 記 官  王毓嫻


司法院資訊處製作；財團法人民間司法改革基金會備份。
